【裁判字號】    90,易,997
【裁判日期】    900528
【裁判案由】    毀損等
【裁判全文】
臺灣臺南地方法院刑事判決                            九十年度易字第九九七號
    公  訴  人  台灣台南地方法院檢察署檢察官
    被      告  甲○○
右列被告因妨害自由等案件，經檢察官提起公訴 (九十年度營偵字第五八五號)，本
院判決如左：
    主  文
甲○○連續損壞他人前後門門鎖、廚房及三樓天花板之石綿瓦，足以生損害於他人，
處有期徒刑參月，如易科罰金，以參佰元折算壹日。
    事  實
一、緣甲○○原為台南縣鹽水鎮土庫八十一號之一房地不動產之所有權人，該不動產
    經台灣台南地方法院公告拍賣，由丙○○拍定，並於民國八十九年八月二十四日
    （檢察官誤載為八十九年八月十日）取得所有權，並經該院於同年十二月四日點
    交完畢。詎甲○○竟基於毀損及侵入住宅之概括犯意，未經所有權人丙○○同意
    ，連續於九十年二月六日下午三時許及翌（七）日上午十時許，破壞前開房屋前
    後門之門鎖，徒手拆毀一樓廚房及三樓石綿瓦天花板，足以生損害於丙○○，嗣
    經丙○○於九十年二月六日下午三時許經他人告知並經丙○○之配偶乙○○於九
    十年二月七日上午十時許途經該處而當場發現，始知上情。
二、案經丙○○告訴台灣台南地方法院檢察署檢察官偵查起訴。
    理  由
一、訊據被告甲○○固不否認於右揭時間未經告訴人丙○○之同意，侵入上開房屋，
    惟矢口否認有何毀損之犯行，辯稱：伊並未毀損上開房屋前後門門鎖，該房屋原
    係伊所有，二月六日、七日進入該屋係要拆除伊祖先之牌位，伊雖有拆除一樓後
    側廚房及三樓天花板之石綿瓦，但上開石綿瓦係伊之前搭建，想拿拆除後之石綿
    瓦來搭建伊現住之矮房子云云。經查：(1)上開台南縣鹽水鎮土庫八十一號之一房
    地前經本院公告拍賣，嗣為告訴人丙○○於八十九年八月十日拍定，並於同年月
    二十四日取得上開房地之權利移轉證書，本院復於同十二月四日執行點交完畢，
    除據告訴人丙○○陳稱綦詳外，復有不動產權利移轉證書一紙附卷可稽，因之，
    告訴人丙○○於同年八月二十四日起為上開房屋之所有權人之事實，應堪認定。
    (2)又被告如何未經告訴人丙○○之同意，於九十年二月六日、七日毀壞該屋前後
    門之門鎖進入該屋，並拆除該屋一樓後側廚房及三樓天花板之石綿瓦等情，業據
    被告於警訊、偵審中供稱：「該土庫里八一號之一房子被拍賣後，我沒有房子可
    居住，要拆三樓頂增建的石綿瓦的東西在該屋後自行搭建一簡便小屋居住」、「
    （問：你拆何物品？）三樓頂的天花板、一樓後側的石綿瓦」等語、「我確實有
    破壞門鎖進入，那些石綿瓦是我之前所搭建，我目前沒有地方住，所以我去拆幾
    塊來搭蓋臨時處所也不為過」等語、「我拆除的一樓及三樓石綿瓦係我之前搭建
    的，我暫住房屋後面的矮房子，想拆除房屋的石綿瓦來搭建現住的矮房子」等語
    明確（詳警卷、偵卷第六頁背面、本院九十年五月二十一日審判筆錄），核與告
    訴人丙○○及丙○○之先生乙○○於警訊、偵審中指訴情節相符，並有照片四幀
    在卷足佐，被告辯稱伊未損壞房屋前後門門鎖，無非卸責之詞，不足採信。(3)至
    被告另辯以上開房屋之石綿瓦係伊所搭建，自有權拆除云云，然上開房屋雖係被
    告所搭建，惟業經本院公告拍賣，並經告訴人丙○○於八十九年八月十日拍定，
    嗣於八十九年八月二十四日取得權利移轉證書，已如前述，且被告亦自承知悉上
    開房屋已遭法院拍賣等語（詳偵卷第六頁），則上開房屋自八十九年八月二十四
    日起既已由告訴人丙○○取得所有權，自非被告所有，從而，被告即無權隨意進
    入該屋並拆除損壞該屋內之物品至明。綜上所述，本件事證明確，被告犯行洵堪
    認定，應依法論科。
二、核被告所為，係犯刑法第三百零六條第一項之侵入住宅罪及同法第三百五十四條
    之毀損罪。被告先後多次侵入住宅及毀損之犯行，均時間緊接，方法相同，均係
    觸犯構成要件相同之罪名，均顯係基於概括犯意為之，均為連續犯，均依刑法第
    五十六條之規定論以一罪，並加重其刑。被告上開所犯兩罪間，有方法、目的之
    牽連關係，依刑法第五十五條之規定，應從較重之毀損罪處斷。爰審酌被告之犯
    罪動機、目的、手段、犯罪所生之損害，迄今尚未賠償告訴人之損失及其犯罪後
    之態度等一切情狀，量處如主文所示之刑，並諭知易科罰金之折算標準，以資懲
    儆。
據上論斷，應依刑事訴訟法第二百九十九條第一項前段、刑法第三百零六條第一項、
第三百五十四條、第五十六條、第五十五條、第四十一條第一項前段、罰金罰鍰提高
標準條例第一條前段、第二條，判決如主文。
本案經檢察官陳明進到庭執行職務。
中      華      民      國    九十      年      五      月    二十八    日
                                  臺灣臺南地方法院刑事第一庭
                                          法  官  鄭  燕  璘
右正本證明與原本無異。
如不服本判決，應於判決送達後十日內，向本院提出上訴狀。
                                          書記官  田  富  蓉
中      華      民      國    九十      年      五      月    二十九    日
附錄本案論罪科刑法條全文
刑法第三百零六條第一項：
  無故侵入他人住宅、建築物或附連圍繞之土地或船艦者，處一年以下有期徒刑、拘
  役或三百元以下罰金。
刑法第三百五十四條：
  毀棄、損壞前二條以外之他人之物或令致不堪用，足以生損害於公眾或他人者，處
  二年以下有期徒刑、拘役或五百元以下罰金。


司法院資訊處製作；財團法人民間司法改革基金會備份。
